【裁判字號】    94,易,1723
【裁判日期】    950119
【裁判案由】    竊盜等
【裁判全文】
臺灣板橋地方法院刑事判決              94年度易字第1723號
公  訴  人  臺灣板橋地方法院檢察署檢察官
被      告  丁○○
上列被告因竊盜等案件，經檢察官提起公訴（94年度偵緝字第23
07、2308、2309號、同年度偵字第20240 號），因被告於本院準
備程序中為有罪之陳述，本院告知被告簡式審判程序之旨，並聽
取當事人之意見後，經合議庭裁定改以簡式審判程序審理，判決
如下：
    主  文
丁○○連續攜帶兇器竊盜，累犯，處有期徒刑柒月。
扣案螺絲起子壹支沒收。
    事實
一、丁○○前因施用毒品案件經本院於民國八十八年十二月三十
    日判處有期徒刑三月確定，復因竊盜案件，經臺灣高等法院
    於八十九年三月二十日以八十九年上易字第六○三號判處有
    期徒刑五月確定，二罪經本院定應執行刑為有期徒刑七月，
    嗣於九十年七月二十五日執行完畢，再因竊盜案件，經本院
    於九十年十二月二十八日以九十年度易字第三四五七號判處
    有期徒刑七月確定，並於九十一年八月二十一日縮刑期滿執
    行完畢。詎猶不知悔悟，竟基於意圖為自己不法所有之概括
    犯意，攜帶其所有在客觀上具危險性，足以對人之生命、身
    體、安全構成威脅，可供兇器使用之螺絲起子一支，自九十
    四年三月二十五日上午七時十分許起至九十四年十一月十九
    日晚間九時四十分許止，手持其所有之螺絲起子一把，連續
    在如附表所示之時間、地點，以敲破車輛之車窗玻璃（毀損
    部分除編號二（二）外，餘均未據告訴），打開車門再侵入
    汽車內行竊車內物品之方式，竊取附表所示之財物（詳細行
    竊時間、地點、被害人、侵入車輛、竊取之財物，均如附表
    所示；其中附表編號三丁○○已潛入車內，著手搜尋財物，
    尚未得手之際，因丁○○破壞車窗觸動傳訊感應鎖，為乙○○發覺當場制止而不遂）。嗣為戊○○、甲○○、丙○○發
    覺報警查辦，經警採集如附表編號一、二所示自用小客車內
    指紋送驗比對，而偵知丁○○如附表編號一、二之犯行。嗣
    於九十四年十一月十九日晚間九時四十分許，在臺北縣三重
    市○○街七十六巷十二號地下室，經乙○○發覺丁○○之竊
    行報警處理，為警當場逮捕而查獲，並扣得其所有螺絲起子
    一支，及不明人士所有之螺絲起子一支。
二、案經戊○○、甲○○、丙○○訴由臺北縣政府警察局樹林分
    局；乙○○訴由臺北縣政府警察局三重分局報告臺灣板橋地
    方法院檢察署檢察官偵查起訴。因丁○○於本院準備程序中
    為有罪之陳述，經本院合議庭裁定以簡式審判程序審理。
    理  由
壹、證據能力方面：
    按「被告以外之人於審判外之言詞或書面陳述，除法律有規
    定者外，不得作為證據」，刑事訴訟法第一百五十九第一項
    定有明文，此即學理上所稱「傳聞證據排除法則」。而依上
    開法律規定，傳聞證據原則上固無證據能力，但如法律別有
    規定者，即例外認有證據能力。又被告以外之人於審判外之
    陳述，雖不符同法第一百五十九條之一至第一百五十九條之
    四之規定，但經當事人於審判程序同意作為證據，法院審酌
    該言詞陳述或書面陳述作成時之情況，認為適當者，亦得為
    證據。當事人、代理人或辯護人於法院調查證據時，知有第
    一百五十九條第一項不得為證據之情形，而未於言詞辯論終
    結前聲明異議者，視為有前項之同意，此則據同法第一百五
    十九條之五規定甚明。經查，本判決後開所引用之各該被告
    以外之人於審判外之陳述，皆屬傳聞證據，惟被告丁○○及
    公訴檢察官雖知上開證據資料為傳聞證據，但於本院準備程
    序及審判期日中則均表示無意見而不予爭執，且迄至言詞辯
    論終結前亦未再聲明異議，本院審酌上開證據資料製作時之
    情況，尚查無違法不當及證明力明顯過低之瑕疵，亦認為以
    之作為證據應屬適當，故揆諸前開法律規定與說明，爰逕依
    刑事訴訟法第一百五十九條之五之規定，認前揭證據資料均
    例外有證據能力。
貳、實體方面：
一、右揭事實，業據被告丁○○於本院訊問及審理時（見本院九
    十四年十二月十六日訊問筆錄、九十五年一月五日審判筆錄
    ）坦承不諱，核與被害人戊○○、甲○○、丙○○、乙○○
    於警詢中（見臺灣板橋地方法院九十四年度偵字第一一六四
    四號偵查卷第三、四頁；九十四年度偵字第一一六四二號偵
    查卷第五、六頁、第十三、十四頁；九十四年度偵字第一一
    六四三號偵查卷第三、四頁；九十四年度偵字第二○二四○
    號偵查卷第十至十二頁），所指述情節大致相符。復經警採
    集車牌號碼V 三─六三四九號自用小客車右後車門玻璃內側
    指紋、車牌號碼八T ─六七五五號自用小客車右後客座車門
    框指紋、車牌號碼六○二七─GW號自用小客車右後客座玻璃
    指紋，送內政部警政署刑警察局鑑驗結果，分別與丁○○指
    紋卡之右環指（V 三─六三四九號自用小客車部分）、左中
    指、左環指、左小指（八T ─六七五五號自用小客車部分）
    、左拇指（六○二七─GW號自用小客車部分）指紋相符，此
    有該局九十四年四月二十八日刑紋字第○九四○○六四九九
    六號、九十四年五月十八日刑紋字第○九四○○七四五二八
    號、0000000000號鑑驗書在卷可參，並有臺北縣
    政府警察局樹林分局樹林派出所現場勘查圖一紙、九十四年
    十一月十九日查獲現場照片四幀、扣案螺絲起子照片一幀在
    卷及被告所有供本件犯罪所用之螺絲起子一支扣案足資佐證
    。至被告於本院審理時坦承如附表編號一所示之竊行，惟其
    自白只偷車內零錢及回數票，與被害人戊○○所指訴失竊財
    物為CD夾一個等情尚有未符，惟參諸被告其他各次竊盜犯行
    之所竊財物均同為零錢及高速公路回數票，衡以被告業已坦
    承其連續使用螺絲起子行竊，上開辯解尚不足影響其連續攜
    帶兇器竊盜犯行之認定，被告實無於本院審理時虛偽否認該
    次竊得CD夾事實之必要，況自被告破壞車窗為此竊盜犯行後
    ，迄被害人發覺車內物品失竊時止，乃間隔相當時間，或有
    他人乘隙進入車內竊取CD夾亦未可知，此部分即應從有利於
    被告之認定，且被告前揭自白情節，尚與其竊盜慣行相符，
    應較值採信。綜上足認被告自白與事實相符。本案事證明確
    ，被告犯行洵堪認定，應依法論科。
二、按刑法第三百二十一條第一項第三款之攜帶兇器竊盜罪，係
    以行為人攜帶兇器竊盜為其加重條件，此所謂兇器，其種類
    並無限制，凡客觀上足對人之生命、身體、安全構成威脅，
    具有危險性之兇器均屬之，且祇須行竊時攜帶此種具有危險
    性之兇器為已足，並不以攜帶之初有行兇之意圖為必要。最
    高法院七十九年台上字第五二五三號判例可資參照。查被告
    所有供本件犯罪之螺絲起子三支（其中二支業經遺失），均
    為金屬材質，質堅銳利，客觀上足以對人之生命、身體、安
    全構成威脅，顯具有危險性，應屬兇器無疑。核被告如附表
    編號一、二（一）所為係犯刑法第三百二十一條第一項第三
    款之攜帶兇器竊盜既遂罪；編號二（二）所為係犯刑法第三
    百二十一條第一項第三項之攜帶兇器竊盜既遂罪、第三百五
    十四條毀損罪；附表編號一、二所示部分（即起訴書犯罪事
    實（一）（二）部分），起訴書認被告所為係犯刑法第三百
    二十條第一項之普通竊盜罪，經公訴人於審理期日當庭以言
    詞補充被告攜帶兇器竊盜之事實，並更正起訴法條為刑法第
    三百二十一條第一項第三款之攜帶兇器竊盜罪（此部分既經
    公訴人當庭更正起訴法條，本院自無庸再為起訴法條之變更
    ）；編號三所為竊盜犯行，雖已進入車內著手搜尋財物，惟
    尚未得財物，為未遂，此部分係犯刑法第三百二十一條第二
    項、第一項第三款之攜帶兇器竊盜未遂犯行。被告先後多次
    攜帶兇器竊盜犯行（三次既遂，一次未遂），時間緊接，所
    犯為構成犯罪要件相同之罪名，顯係基於概括犯意反覆為之
    ，為連續犯，依刑法第五十六條規定，論以刑法第三百二十
    一條第一項第三款之攜帶兇器竊盜既遂一罪，並加重其刑。
    又其所犯之攜帶兇器竊盜罪與毀損罪間，有方法、結果之牽
    連犯之裁判上一罪關係，應從一重之攜帶兇器竊盜罪處斷。
    被告前因施用毒品案件經本院於八十八年十二月三十日判處
    有期徒刑三月確定，復因竊盜案件，經臺灣高等法院於八十
    九年三月二十日以八十九年上易字第六○三號判處有期徒刑
    五月確定，二罪經本院定應執行刑為有期徒刑七月，嗣於九
    十年七月二十五日執行完畢，再因竊盜案件，經本院於九十
    年十二月二十八日以九十年度易字第三四五七號判處有期徒
    刑七月確定，並於九十一年八月二十一日縮刑期滿執行完畢
    ，有臺灣高等法院被告全國前案紀錄表在卷可按，其於受有
    期徒刑執行完畢五年以內再犯本件有期徒刑以上之罪，為累
    犯，應依刑法第四十七條規定遞加重其刑。爰審酌被告前有
    多次竊盜前科，正值青壯，竟以攜帶兇器竊盜手段不勞而獲
    ，危害社會治安，兼衡其智識、所竊財物價值及犯罪後坦承
    犯行，尚知悔悟等一切情狀，量處如主文所示之刑，以資懲
    儆。扣案之螺絲起子一支（即九十四年度偵字第二○二四○
    號偵查卷第二十三頁照片下方者），為被告所有，供其犯罪
    所用之物，業據被告於本院審理時供明在卷，爰依刑法第三
    十八條第一項第二款規定，宣告沒收之。另扣案之螺絲起子
    一支（即九十四年度偵字第二○二四○號偵查卷第二十三頁
    照片上方者），被告堅詞否認為其所有，亦查無其他積極證
    據足以證明該螺絲起子係被告所有而供本件犯罪所用之物，
    爰不併予沒收。至如附表編號一、二所示被告所有供該二次
    竊行所用之螺絲起子各一支，並未扣案，且據被告供稱均業
    已滅失，亦無其他積極證據證明其尚存在，即無從諭知沒收
    ，併此敘明。
三、另按大樓之地下室停車場，係一獨立建築物，供停放車輛之
    用，並非供人居住之處所，如該地下室停車場無人看管，於
    夜間侵入大樓地下室停車場行竊財物，應僅成立刑法第三百
    二十條第一項之竊盜罪（司法院（八二）廳刑一字第○五二
    八三號刑事法律問題研究意見參照）。本件被告如附表編號
    三所示於夜間九時四十分許進入臺北縣三重市○○街七十六
    巷十二號地下室停車場竊盜部分，因該處地下室停車場無人
    看守一節，業據被告於本院準備程序供述明確，則此部分尚
    無涉夜間侵入住宅竊盜罪，附此敘明。
據上論斷，應依刑事訴訟法第二百七十三條之一第一項、第二百
九十九條第一項前段，刑法第五十六條、第三百二十一條第一項
第三款、第三百五十四條、第五十五條、第四十七條、第三十八
條第一項第二款，判決如主文。
本案經檢察官葉志飛到庭執行職務。
中    華    民    國    95    年    1     月    19    日
              刑事第二庭  審判長法  官  李  釱  任
                                法  官  徐  子  涵
                                法  官  劉  安  榕
上列正本證明與原本無異。
如不服本判決，應於判決送達後十日內向本院提出上訴狀（應附
繕本），上訴於臺灣高等法院。
                                書記官  楊  馥  如
中    華    民    國    95    年    1     月    19    日
附錄本案論罪科刑法條全文：
刑法第321 條第1 項第3 款
犯竊盜罪而有左列情形之一者，處六月以上、五年以下有期徒刑
：
一  於夜間侵入住宅或有人居住之建築物、船艦或隱匿其內而犯
    之者。
二  毀越門扇、牆垣或其他安全設備而犯之者。
三  攜帶兇器而犯之者。
四  結夥三人以上而犯之者。
五  乘火災、水災或其他災害之際而犯之者。
六  在車站或埠頭而犯之者。
中華民國刑法第354條
毀棄、損壞前二條以外之他人之物或致令不堪用，足以生損害於
公眾或他人者，處二年以下有期徒刑、拘役或五百元以下罰金。
附表：
┌─┬─────┬────────┬─────────┐
│編│竊盜時間  │竊盜地點        │竊盜手法、竊得財物│
│號│          │                │及被害人          │
├─┼─────┼────────┼─────────┤
│一│九十四年三│臺北縣樹林市千歲│被告見戊○○所有之│
│  │月二十五日│街七十巷六弄二號│車號V 三─六三四九│
│  │上午七時十│地下室          │號自用小客車停放於│
│  │分許      │                │左址，即以其所有之│
│  │          │                │螺絲起子一支，敲破│
│  │          │                │該車右後車窗玻璃（│
│  │          │                │毀損部分未據告訴）│
│  │          │                │，入內竊得該車內之│
│  │          │                │高速公路回數票數張│
│  │          │                │及零錢若干。      │
├─┼─────┼────────┼─────────┤
│二│九十四年五│臺北縣樹林市復興│（一）被告見甲○○│
│  │月一日上午│路二三三號地下室│      之車號八T ─│
│  │九時許    │                │      六七五五號自│
│  │          │                │      用小客車停放│
│  │          │                │      於左址，即以│
│  │          │                │      其所有之螺絲│
│  │          │                │      起子一支，敲│
│  │          │                │      破該車右後車│
│  │          │                │      窗玻璃（毀損│
│  │          │                │      部分未據告訴│
│  │          │                │      ），入內竊得│
│  │          │                │      該車內之高速│
│  │          │                │      公路回數票十│
│  │          │                │      五張、零錢二│
│  │          │                │      十元。      │
│  │          │                │（二）被告見丙○○│
│  │          │                │      之車號六○二│
│  │          │                │      七─GW號自用│
│  │          │                │      小客車（登記│
│  │          │                │      為陳錦雪所有│
│  │          │                │      ）停放於左址│
│  │          │                │      ，即以其所有│
│  │          │                │      之螺絲起子一│
│  │          │                │      支敲破該車車│
│  │          │                │      窗，入內竊取│
│  │          │                │      車內高速公路│
│  │          │                │      回數票八張、│
│  │          │                │      零錢三十元。│
│  │          │                │                  │
├─┼─────┼────────┼─────────┤
│三│九十四年十│臺北縣三重市仁政│被告見乙○○所有之│
│  │一月十九日│街七十六巷十二號│車號六二六六─KD  │
│  │晚上九時四│地下室          │號自用小客車停放於│
│  │十分許    │                │左址，即以其所有之│
│  │          │                │螺絲起子一支敲破該│
│  │          │                │車左後車窗玻璃（毀│
│  │          │                │損部分未據告訴），│
│  │          │                │入內著手搜尋財物，│
│  │          │                │尚未得手之際，因被│
│  │          │                │告破壞車窗時觸動傳│
│  │          │                │訊感應鎖，乙○○聞│
│  │          │                │訊趕往現場，發覺上│
│  │          │                │情當場制止而不遂。│
│  │          │                │                  │
└─┴─────┴────────┴─────────┘


司法院資訊處製作；財團法人民間司法改革基金會備份。
